臺灣高等法院高雄分院刑事裁定　　　　110年度聲再字第124號
再審聲請人
即受判決人　王清劭



　　　　　　程仁磊


上列聲請人因傷害等案件，對於本院108 年度上易字第787 號，
中華民國109 年5 月26日第二審確定判決（臺灣高雄地方法院1
08年度易字第422 號，起訴案號：臺灣高雄地方檢察署107 年度
偵字第19824 號），聲請再審，本院裁定如下：
    主  文
再審之聲請駁回。
    理  由
一、聲請意旨略以：再審聲請人即受判決人王清劭、程仁磊（下
    稱王清劭、程仁磊）因傷害等案件，經臺灣高雄地方法院以
    民國108 年度易字第422 號判處罪刑，並經鈞院以108 年度
    上易字第787 號駁回上訴確定。惟原確定判決係以證人即同
    案被告巫億祥、巫和鎂（下稱巫億祥、巫和鎂）之虛偽陳述
    ，而認定王清劭、程仁磊有傷害、毀損之事實，理由詳述如
    下：
  ㈠程仁磊傷害巫和鎂、毀損巫和鎂眼鏡部分
    1.巫和鎂於偵查中曾證稱：在家時，突然聽到樓上有我弟弟
      （即巫億祥）叫罵的聲音，上樓就看到王清劭、程仁磊在
      拉扯巫億祥，我就與程仁磊相互拉扯、扭打到樓梯口時，
      程仁磊徒手把我推下樓，我就滾了半層樓，導致我撞到頭
      、手腳擦傷，我的眼鏡右邊鏡片破掉毀損等語。
    2.然而，實際上程仁磊都在屋內，並無與巫和鎂扭打，是巫
      和鎂、陳慧卿兩人站在樓梯旁砸王清劭家之物品時，自己
      沒有站好才摔下去的。且巫和鎂曾於簡訊中曾向王清劭道
      歉，並請求王清劭原諒等節，此有110年4月10日巫和鎂所
      傳之簡訊對話內容可證，足認巫和鎂已坦認本案所為之告
      訴係為誣告。程仁磊因巫和鎂之誣告而受有罪判決，此為
      刑事訴訟法第420條第1項第6款規定得以聲請再審之情形
      。
    3.另就巫和鎂當時自行呈報於警局之眼鏡毀損照片觀之，照
      片中有光圈，可見照片中之眼鏡確實有鏡片，照片中鏡片
      並無破裂或損壞之痕跡。足認巫和鎂編造上開與程仁磊拉
      扯扭打之過程，而導致鏡片毀損之謊言，意圖陷程仁磊入
      罪。原確定判決漏未審酌上開眼鏡並無毀損之事實，為刑
      事訴訟法第421條規定得以聲請再審之情形。
  ㈡王清劭、程仁磊共同傷害巫億祥部分
    王清劭、程仁磊提出另案臺灣高雄地方法院調解室內之對話
    錄音譯文，內容略以：陳慧卿曾表示：「程仁磊真的很對不
    起，我跟巫和鎂講，她不聽，孩子大了我沒辦法。這都是巫
    和鎂的錯，那天只是為了一個水龍頭的鑰匙」等語。巫億祥
    亦當場下跪，公開向王清劭、程仁磊道歉、認錯。上開等情
    有109 年10月15日與陳慧卿之調解譯文可證，足認王清劭、
    程仁磊並未傷害巫億祥，該傷害乙事係巫億祥所誣告，此為
    刑事訴訟法第420 條第1 項第6 款規定得以聲請再審之情形
    。
  ㈢綜上，爰依刑事訴訟法第421條、第420條第1項第6款、第3
    項規定（聲請狀誤載為第420條、第421條第1項第6款、第3
    項，應予更正）聲請再審，懇請鈞院裁定開始再審，另為王
    清劭、程仁磊無罪之判決云云。
二、有罪之判決確定後，因發現新事實或新證據，單獨或與先前
    之證據綜合判斷，足認受有罪判決之人應受無罪、免訴、免
    刑或輕於原判決所認罪名之判決者，為受判決人之利益，得
    聲請再審。第1項第6款之新事實或新證據，指判決確定前已
    存在或成立而未及調查斟酌，及判決確定後始存在或成立之
    事實、證據，刑事訴訟法第420條第1項第6款、第3項定有明
    文。所謂「新事實」或「新證據」，須具有未判斷資料性之
    「新規性」，舉凡法院未經發現而不及調查審酌，不論該事
    實或證據之成立或存在，係在判決確定之前或之後，就其實
    質之證據價值未曾予評價者而言。如受判決人提出之事實或
    證據，業經法院在審判程序中為調查、辯論，無論最終在原
    確定判決中本於自由心證論述其取捨判斷之理由；抑或捨棄
    不採卻未敘明其捨棄理由之情事，均非未及調查斟酌之情形
    。通過新規性之審查後，尚須審查證據之「顯著性」，此重
    在證據之證明力，由法院就該新事實或新證據，不論係單獨
    或與先前之證據綜合判斷，須使再審法院對原確定判決認定
    之事實產生合理懷疑，並認足以動搖原確定判決而為有利受
    判決人之蓋然性存在。而該等事實或證據是否足使再審法院
    合理相信足以動搖原有罪之確定判決，而開啟再審程式，當
    受客觀存在的經驗法則、論理法則所支配，並非聲請人任憑
    主觀、片面自作主張，就已完足。如聲請再審之理由僅係對
    原確定判決之認定事實再行爭辯，或對原確定判決採證認事
    職權之適法行使，任意指摘，或對法院依職權取捨證據持相
    異評價，縱法院審酌上開證據，仍無法動搖原確定判決之結
    果者，亦不符合此條款所定提起再審之要件（最高法院109
    年度台抗字第263號裁判要旨參照）。
三、本院查：
  ㈠聲請人王清劭、程仁磊因共同傷害巫億祥，程仁磊傷害巫和
    鎂並毀損巫和鎂之眼鏡等事實，經原確定判決綜合審酌聲請
    人王清劭、程仁磊之供述，證人陳慧卿、巫億祥、巫和鎂之
    證述，並佐以卷附之巫億祥、巫和鎂107 年8 月17日之診斷
    證明書、巫和鎂提供之眼鏡毀損照片、高雄市政府警察局三
    民第一分局108 年1 月28日高市警三一分偵字第1087018140
    0 號函及其所附108 年1 月22日職務報告、工作紀錄簿、11
    0 報案紀錄單、現場錄影光碟、現場照片5 張、臺灣高雄地
    方檢察署檢察官勘驗107 年8 月17日員警至案發現場錄影光
    碟之勘驗筆錄、巫和鎂、巫億祥提供之眼鏡維修發票、醫院
    門診收據、財團法人私立高雄醫學大學附設中和紀念醫院10
    8 年6 月26日高醫附行字第1080104272號函及其所附巫億祥
    、巫和鎂之病歷等相關證據資料，經逐一剖析，互核印證結
    果，詳為說明所憑之依據與得心證之理由，據以認定王清劭
    、程仁磊確有傷害犯行及程仁磊另有毀損犯行，並均已敘明
    王清劭、程仁磊否認犯行之辯解何以不足採信及難為有利於
    王清劭、程仁磊認定之理由。是以原確定判決乃係綜合上揭
    各項事證，斟酌各項對王清劭、程仁磊有利、不利之證據，
    始認定王清劭、程仁磊有上開犯行，此有原確定判決在卷可
    稽，並經本院調取本院108 年度上易字第787 號案件電子卷
    宗核閱無訛。
  ㈡就程仁磊毀損巫和鎂眼鏡部分，聲請意旨主張：就巫和鎂所
    提供之毀損眼鏡照片，鏡片並無破損之情況，原確定判決漏
    未審酌上開眼鏡並無毀損之事實，爰依刑事訴訟法第421 條
    聲請再審云云。惟按不得上訴於第三審法院之案件，其經第
    二審確定之有罪判決，就足生影響於判決之重要證據漏未審
    酌為理由而聲請再審者，應於判決送達後20日內為之，刑事
    訴訟法第424 條規定甚明。本件原確定判決關於程仁磊毀損
    巫和鎂眼鏡部分，依刑事訴訟法第376 條規定，為不得上訴
    於第三審法院之案件，應於送達判決後20日內為再審之聲請
    。本院108 年度上易字第787 號判決於109 年5 月26日確定
    ，程仁磊於109 年8 月11日易科罰金執行完畢，此有臺灣高
    等法院被告前案紀錄表可參。程仁磊遲至110 年7 月26日始
    為本件再審之聲請，有其所提出之聲請再審狀上所蓋本院收
    狀章戳可憑（見本院卷第3 頁），則其依刑事訴訟法第421
    條規定聲請再審，顯已逾越20日之法定期間。揆諸上開說明
    ，就程仁磊毀損巫和鎂眼鏡部分，其聲請程序顯屬違背規定
    ，為不合法。
  ㈢另就程仁磊傷害巫和鎂，王清劭、程仁磊共同傷害巫億祥之
    部分，聲請意旨稱：依據110 年4 月10日巫和鎂所傳之簡訊
    、109 年10月15日與陳慧卿之調解譯文等內容顯示，巫和鎂
    、巫億祥等人有私下向王清劭、程仁磊道歉、認錯，可證巫
    和鎂、巫億祥均有誣告、偽證之舉，爰依刑事訴訟法第420
    條第1 項第6 款聲請再審云云。觀諸上開聲請意旨，似另主
    張原確定判決有刑事訴訟法第420 條第1 項第2 款、第3 款
    之再審事由。惟王清劭、程仁磊並未附具證人陳慧卿、巫億
    祥、巫和鎂等人之證言業經證明為虛偽，或證明王清劭、程
    仁磊2 人係被誣告之確定判決，亦無證據證明其刑事訴訟程
    序不能開始或續行非因證據不足之情形，核與刑事訴訟法第
    420 條第1 項第2 款、第3 款及第2 項規定之要件不符，其
    聲請程序顯亦屬違背規定，為不合法。
  ㈣再者，縱認依上開簡訊、錄音譯文內容所示，陳慧卿、巫和
    鎂、巫億祥於原確定判決後，於另案調解時確有向王清劭、
    程仁磊道歉之事實。然此為原確定判決後發生之事由，不能
    作為認定原確定判決犯罪事實有無之直接證據。且當事人於
    調解、和解等訴訟外之程序中，雙方當事人為求達成和解、
    終止紛爭之結果，而有道歉、認錯之舉乃屬常情，不能採為
    有利或不利於當事人之證據。準此，上開簡訊、錄音譯文不
    足以動搖原確定判決綜合卷內事證所認定之事實。且原確定
    判決據以認定王清劭、程仁磊有罪之證據，並非單憑陳慧卿
    、巫和鎂、巫億祥等人之指述，尚有其他客觀卷證資料在卷
    足憑，亦已說明如前。原確定判決已依據卷內證據綜合判斷
    ，併敘明得其心證之理由，並無違背經驗法則、論理法則。
    聲請意旨所指上開事證，無論係單獨或結合先前已經存在卷
    內之各項證據資料，予以綜合判斷，均未能因此產生合理之
    懷疑，而有足以推翻原確定判決所認事實之蓋然性，與刑事
    訴訟法第420 條第1 項第6 款、第3 項所謂發現確實之新事
    實、新證據不符，此部分再審之聲請為無理由。
四、綜上，本件再審之聲請，有上開不合法及無理由之情形，應
    予駁回。
據上論斷，應依刑事訴訟法第433條前段、第434條第1項，裁定
如主文。
中    華    民    國  110     年    10    月    27    日
                  刑事第二庭    審判長法  官 孫啓強
                                      法  官 周賢銳
                                      法  官 范惠瑩
以上正本證明與原本無異。
不得抗告。
中    華    民    國  110     年    10    月    27    日
                                      書記官 陳勃諺